【裁判字號】    97,消債更,849
【裁判日期】    980206
【裁判案由】    更生事件
【裁判全文】
臺灣臺北地方法院民事裁定           97年度消債更字第849號
聲  請  人
即  債務人  甲○○
上列當事人因消費者債務清理事件聲請更生，本院裁定如下：
    主  文
聲請駁回。
聲請費用由聲請人負擔。
    理  由
一、按聲請更生或清算不合程式或不備其他要件者，法院應以裁
    定駁回之，但其情形可以補正者，法院應定期間先命補正。
    次按債務人對於金融機構因消費借貸、自用住宅借款、信用
    卡或現金卡契約而負債務，在聲請更生或清算前，應提出債
    權人清冊，以書面向最大債權金融機構請求協商債務清償方
    案，並表明共同協商之意旨。消費者債務清理條例第8條、
    第151條第1項分別定有明文。
二、本件聲請意旨略謂：前曾向最大債權銀行中國信託商業銀行
    表明願共同協商意旨，惟因申請文件不符規定而協商不成立
    ，爰聲請更生云云。經查，由本院向債務人之最大債權銀行
    中國信託商業銀行函詢債務人債務協商不成立之原因，函覆
    要旨略以：債務人雖曾與最大債權銀行中國信託商業銀行表
    明參與前置協商之意旨，惟未檢附相關資料，債權人曾於民
    國九十七年八月十四日去電債務人，告知其至遲應於九月二
    日前補入前置協商申請書、身分證正反面影本、申請人財產
    及收支狀況說明書、債權人清冊、近二年綜合所得資料清單
    及最近一個月核發財產資料、近三個月薪資證明、勞工保險
    投保資料表及明細等屬達成協商所必要審核文件，以利進行
    協商事宜，否則將依申請文件不符規定予以退件，待備齊資
    料後仍可重新申請，惟債務人遲至九月二日仍未補入，故債
    權人僅得先以結案處理等情，此有中國信託商業銀行陳報狀
    在卷足稽。既然本件聲請人未備妥相關資料就提出根本不符
    合規定之前置協商內容，且由最大債權銀行方面通知定期補
    正相關申請書及收入資料等仍未為提供，應屬消極未盡相關
    協商義務，顯無協商意願。此外，因聲請人未補正上開資料
    致未與最大債權銀行進行協商，應可視為自始未經協商，且
    該銀行通知已經敘明定期補正相關資料以利協商，否則將依
    申請文件不符規定予以退件，待備齊資料後仍可重新申請等
    情節，即聲請人應再行申請協商，而非逕行主張協商不成立
    。從而，本件聲請因未合法踐行前置協商程序，亦即難謂已
    踐履同條例第151條規定之前置協商，且可歸責於聲請人，
    與同條例第151條第1項之規定未符，該項欠缺亦無從補正。
    揆諸首開說明，應駁回本件更生之聲請，爰裁定如主文。
中    華    民    國    98    年    2     月    6     日
                               臺灣臺北地方法院民事庭
                                   法      官  范智達
上為正本係照原本作成
如不服本裁定，應於裁定送達後10日內，以書狀向本院提出抗告
，並繳納抗告費新臺幣1千元
中    華    民    國    98    年    2     月    6     日
                                   書  記  官  廖惠如


司法院資訊處製作；財團法人民間司法改革基金會備份。
